tr: Egzersiz pedi yüzey konfigürasyonu: Çift taraflı (aynı his); Çift taraflı (iki farklı his); Çoklu yüzey (3+ bölge/yüzey); Tek taraflı; Diğer
it: Configurazione della superficie del pad da esercitazione: A due lati (stessa sensazione); A due lati (due sensazioni diverse); Multisuperficie (3 o più zone/superfici); A un lato; Altro
fr: Agencement de la surface du tampon d’entraînement: Double face (même sensation); Double face (deux sensations différentes); Multisurface (3 zones/surfaces ou plus); Simple face; Autre
th: การกำหนดค่าพื้นผิวของแผ่นรองฝึกซ้อม: สองด้าน (ผิวสัมผัสเหมือนกัน); สองด้าน (ผิวสัมผัสต่างกัน); หลายพื้นผิว (3 โซน/พื้นผิวขึ้นไป); ด้านเดียว; อื่นๆ
ru: Конфигурация поверхности тренировочного пэда: Двусторонняя (с одинаковым отскоком); Двусторонняя (с разным отскоком); Многозонная (3 и более зон/поверхностей); Односторонняя; Другое
vi: Cấu hình bề mặt đệm tập luyện: Hai mặt (cảm giác giống nhau); Hai mặt (hai cảm giác khác nhau); Nhiều mặt (trên 3 vùng/mặt); Một mặt; Khác
hr-HR: Vježbajte konfiguraciju površine jastučića: Dvostrano (isti osjećaj); Dvostrano (dva različita osjećaja); Više površina (3+ zone/površine); Jednostrano; Ostalo
en: Practice pad surface configuration: Double-sided (same feel); Double-sided (two different feels); Multi-surface (3+ zones/surfaces); Single-sided; Other
cs: Konfigurace povrchu cvičné podložky: Oboustranný (stejný pocit při hře); Oboustranný (dva různé pocity při hře); Vícepovrchový (3+ zón/povrchů); Jednostranný; Jiné
nb: Konfigurasjon av overflaten på øvingspad: Dobbeltsidig (lik følelse); Dobbeltsidig (to ulike følelser); Flere overflater (3+ soner/flater); Enkeltsidig; Annet
da: Konfiguration af øvepudens overflade: Dobbeltsidet (samme følelse); Dobbeltsidet (to forskellige følelser); Flere overflader (3+ zoner/overflader); Enkeltsidet; Andet
sk-SK: Konfigurácia povrchu cvičnej podložky: Obojstranná (rovnaký pocit); Obojstranná (dva rôzne pocity); Viacpovrchová (3 a viac zón/povrchov); Jednostranná; Iná
zh-CN: 练习垫表面配置: 双面（手感相同）; 双面（两种不同手感）; 多面（3 个及以上区域/表面）; 单面; 其他
es: Configuración de la superficie de la almohadilla de práctica: De doble cara (misma sensación); De doble cara (dos sensaciones diferentes); Multisuperficie (3 o más zonas/superficies); De una sola cara; Otro
hu: Gyakorlópad felületi konfigurációja: Kétoldalas (azonos érzet); Kétoldalas (két különböző érzet); Többfelületű (3+ zóna/felület); Egyoldalas; Egyéb
fi: Harjoitusalustan pinnan kokoonpano: Kaksipuolinen (sama tuntuma); Kaksipuolinen (kaksi eri tuntumaa); Monipintainen (yli 3 aluetta/pintaa); Yksipuolinen; Muu
de: Konfiguration der Übungspad-Oberfläche: Beidseitig (gleiches Spielgefühl); Beidseitig (zwei verschiedene Spielgefühle); Multioberfläche (3+ Zonen/Oberflächen); Einseitig; Sonstige
zh-TW: 練習墊表面配置: 雙面 (相同觸感); 雙面 (兩種不同觸感); 多重表面 (3+ 區域/表面); 單面; 其他
bg-BG: Конфигурация на повърхността на тренировъчната подложка: Двустранен (еднакво усещане); Двустранен (две различни усещания); Мултиповърхностен (3+ зони/повърхности); Едностранен; Друго
el: Διαμόρφωση επιφάνειας της σουρντίνας εξάσκησης.: Διπλής όψης (ίδια αίσθηση); Διπλής όψης (δύο διαφορετικές αισθήσεις); Πολλαπλών επιφανειών (3+ ζώνες/επιφάνειες); Μονής όψης; Άλλο
pt-BR: Pad de estudo configuração da superfície: Face dupla (mesma sensação); Face dupla (duas sensações diferentes); Multissuperfície (mais de 3 zonas/superfícies); Face única; Outros
sv: Konfiguration av övningsplattans yta: Dubbelsidig (samma känsla); Dubbelsidig (två olika känslor); Flera ytor (3+ zoner/ytor); Enkelsidig; Annat
ja: 練習パッドの表面構成: 両面 (同じ感触); 両面 (異なる感触); マルチサーフェス (3種類以上のゾーン/面); 片面; その他
ro-RO: Configurația suprafeței padului de exersare: Cu două fețe (aceeași textură); Cu două fețe (două texturi diferite); Multi-suprafață (peste 3 zone/suprafețe); Cu o singură față; Altele
nl: Oefenpad oppervlak configuratie: Dubbelzijdig (hetzelfde gevoel); Dubbelzijdig (twee verschillende gevoelens); Meerdere oppervlakken (3+ zones/oppervlakken); Enkelzijdig; Overig
lt-LT: Praktinio pado paviršiaus konfigūracija: Dvipusis (vienodas pojūtis); Dvipusis (du skirtingi pojūčiai); Daugiafunkcis (3+ zonos / paviršiai); Vienpusis; Kita
ko: 연습용 패드 표면 구성: 양면형(동일한 타격감); 양면형(두 가지 타격감); 다중 표면(3개 이상의 존/표면); 단면형; 기타
pt-PT: Configuração da superfície do pad de treino: Dupla face (mesma sensação); Dupla face (duas sensações diferentes); Várias superfícies (3+ zonas/superfícies); Face única; Outro
pl: Konfiguracja powierzchni pada treningowego: Dwustronny (takie same odczucia z gry); Dwustronny (dwa różne odczucia z gry); Wielopowierzchniowy (3+ strefy/powierzchnie); Jednostronny; Inne
sl-SI: Konfiguracija površine vadbene podloge: Obojestranska (enak občutek); Obojestranska (dva različna občutka); Več površin (3+ cone/površine); Enostranska; Drugo